臺灣新北地方法院刑事判決
110年度易字第1006號
公  訴  人  臺灣新北地方檢察署檢察官
被      告  林鵬程



上列被告因妨害公務案件，經檢察官提起公訴（110年度偵字第3
1165號），被告於本院準備程序中，就被訴事實為有罪之陳述，
經本院裁定進行簡式審判程序，判決如下：
    主    文
林鵬程犯侮辱公務員罪，處拘役參拾日，如易科罰金，以新臺幣
壹仟元折算壹日。
    犯罪事實
一、林鵬程於民國110年8月11日8時38分許，騎乘車號000-000號
    大型重型機車，行經新北市新莊區中正路與思源路口時，因
    其違規未戴安全帽，制服員警陳鴻揚欲上前攔查，林鵬程竟
    心生不滿，基於侮辱公務員之犯意，以中指比向依法執行職
    務之員警陳鴻揚，並當場辱罵「幹你娘」後，旋即紅燈右轉
    騎乘上開機車離去，員警陳鴻揚見狀遂騎乘警用機車上前追
    緝，並於同日8時42分許，在同區中正路與中正路340巷交岔
    路口將林鵬程攔下，過程中林鵬程仍承前犯意，接續以「這
    種愚蠢的人」、「禍害一個」等語辱罵員警陳鴻揚（公然侮
    辱部分未據告訴）。
二、案經新北市政府警察局新莊分局報告臺灣新北地方檢察署檢
    察官偵查起訴。
　　理    由
一、證據能力部分：
    本案被告林鵬程所犯係死刑、無期徒刑或最輕本刑為3年以
    上有期徒刑或高等法院管轄第一審案件以外之罪，其於準備
    程序期日就被訴事實為有罪之陳述，經本院告知簡式審判程
    序之旨，並聽取公訴人及被告之意見後，依刑事訴訟法第27
    3條之1第1項規定裁定進行簡式審判程序。是本案之證據調
    查，依刑事訴訟法第273條之2規定，不受同法第159條第1項
    、第161條之2、第161條之3、第163條之1及第164條至第170
    條規定之限制，先予敘明。
二、認定本案犯罪事實之證據及理由：
　　上揭犯罪事實，業據被告於本院準備程序及審理中坦承不諱
    ，核與證人即員警陳鴻揚於偵查中之證述（見偵卷第85至86
    頁）相符，並有警員陳鴻揚110年8月11日職務報告（見偵卷
    第25頁）、錄音譯文（見偵卷第31頁）、新北市政府警察局
    舉發違反道路交通管理事件通知單（見偵卷第35頁）、密錄
    器畫面截圖及密錄器影像光碟（見偵卷第53至55頁、卷末證
    物袋）、本院勘驗筆錄及截圖（見易卷第150至155、165至1
    74頁）在卷可稽，足認被告具任意性之自白與事實相符。本
    案事證明確，被告犯行堪以認定，應予依法論科。
三、論罪科刑：
㈠、按行為後法律有變更者，適用行為時之法律。但行為後之法
    律有利於行為人者，適用最有利於行為人之法律，刑法第2
    條第1項定有明文。查被告於行為後，刑法第140條第1項之
    規定於111年1月12日修正公布，並自同年月14日生效施行。
    修正前刑法第140條第1項規定：「於公務員依法執行職務時
    ，當場侮辱或對於其依法執行之職務公然侮辱者，處6月以
    下有期徒刑、拘役或3,000元以下罰金」；修正後刑法第140
    條則規定「於公務員依法執行職務時，當場侮辱或對於其依
    法執行之職務公然侮辱者，處1年以下有期徒刑、拘役或10
    萬元以下罰金」（修正後原刑法第140條第2項刪除），是經
    比較新舊法之結果，修正後法定刑度已較修正前提高，並無
    較有利於被告之情形，依刑法第2條第1項前段之規定，適用
    行為時即修正前刑法第140條第1項之規定。
㈡、核被告所為，係犯修正前刑法第140條第1項之侮辱公務員罪
    。
㈢、被告先後於上述時、地對員警陳鴻揚比中指、辱罵「幹你娘
    」、「這種愚蠢的人」、「禍害一個」之數行為，係於密切
    接近之時、地實施，侵害同一法益，依一般社會健全觀念，
    上開述行為無從強予分割，應視為數個舉動之接續實施，屬
    接續犯。
㈣、按被告構成累犯之事實及應加重其刑之事項，均應由檢察官
    主張並具體指出證明之方法後，經法院踐行調查、辯論程序
    ，方得作為論以累犯及是否加重其刑之裁判基礎（最高法院
    110年度台上大字第5660號裁定意旨參照）。查檢察官於起
    訴書固載明被告曾因傷害案件，經本院以107年度易字第581
    號判決判處有期徒刑4月，嗣經臺灣高等法院108年度上易字
    第164號駁回上訴確定，因竊盜案件，經臺灣臺北地方法院
    以107年度易字第1136號判決判處有期徒刑5月確定，因竊盜
    案件，經臺灣宜蘭地方法院以109年度易字第14號判決判處
    有期徒刑7月確定，上開案件定應執行有期徒刑1年1月確定
    ，於109年10月28日執行完畢，而主張被告本案構成累犯等
    情，惟檢察官並未就此事實具體指出證明方法，亦未就應加
    重其刑之事項為任何主張，依上開說明，本院自無從就此加
    以審究，附此敘明。
㈤、爰審酌被告前因妨害公務，經本院以103年度訴字第1246號判
    決判處拘役30日，嗣經臺灣高等法院以104年度上訴字第258
    2號判決駁回被告之上訴確定等情，有臺灣高等法院被告前
    案紀錄表在卷可憑（見易卷第18頁），可見被告曾有與本案
    類同之前科素行；渠猶未知悔改，本係因自身違規未戴安全
    帽，而為警攔查，竟心生不滿，接續以比中指、「幹你娘」
    、「這種愚蠢的人」、「禍害一個」等語辱罵執行公務中之
    員警陳鴻揚，侵害公務員之執法尊嚴，所為實非可取；兼衡
    渠於本院勘驗密錄器影像光碟後始坦認犯行之犯後態度（見
    易卷第155頁）；暨其自陳為國中畢業之智識程度，現無業
    ，無收入，未婚，無扶養人口之生活狀況（見易卷第163頁
    ）等一切情狀，量處如主文所示之刑，並諭知易科罰金之折
    算標準。
據上論斷，應依刑事訴訟法第273條之1第1項、第299條第1項前
段，刑法第2條第1項前段、第140條第1項（修正前）、第41條第
1條前段，刑法施行法第1條之1第1項，判決如主文。
本案經檢察官林承翰提起公訴，檢察官江佩蓉到庭執行職務。
中　　華　　民　　國　　111 　年　　8 　　月　　19　　日
                  刑事第十一庭  法  官  施吟蒨
以上正本證明與原本無異。
如不服本判決應於收受判決後20日內向本院提出上訴書狀，並應
敘述具體理由；其未敘述上訴理由者，應於上訴期間屆滿後20日
內向本院補提理由書（均須按他造當事人之人數附繕本）「切勿
逕送上級法院」。
                                書記官  張如菁
中　　華　　民　　國　　111 　年　　8 　　月　　19　　日
附錄論罪科刑法條：
修正前刑法第140條第1項
於公務員依法執行職務時，當場侮辱或對於其依法執行之職務公
然侮辱者，處六月以下有期徒刑、拘役或3千元以下罰金。